臺灣臺南地方法院民事裁定
107年度簡上字第266號
上  訴  人  林群超  
訴訟代理人  王仁聰律師
            田崧甫律師
被  上訴人  黃奕曦（即黃水岸及陳盈灼之承受訴訟人）


            黃惠玲（即黃水岸及陳盈灼之承受訴訟人）


            黃琡雅（即黃水岸及陳盈灼之承受訴訟人）


上列當事人間請求遷讓房屋等事件，上訴人對於中華民國110年1
月29日本院第二審判決提起上訴，本院裁定如下：
    主  文
上訴駁回。
第三審訴訟費用由上訴人負擔。
    理  由
一、按對於簡易訴訟程序之第二審裁判，其上訴利益逾第466 條
    所定之額數者，當事人僅得以其適用法規顯有錯誤為理由，
    逕向最高法院提起上訴或抗告。又對於財產權訴訟之第二審
    判決，如因上訴所得受之利益，不逾新台幣（下同）100萬
    元者，不得上訴；前項所定數額，司法院得因情勢需要，以
    命令減至50萬元，或增至150萬元。民事訴訟法第436條之2
    第1項及第466條第1、3項分別定有明文。而司法院業於民國
    （下同）91年1月29日以院台廳民一字第03075號函，將得上
    訴第三審之利益數額提高為150萬元，並自同年2月8日起實
    施至今。準此，對於簡易訴訟程序之第二審判決，如其上訴
    利益未逾150萬元，自不得再提起上訴，如再提起上訴者，
    原法院應以裁定駁回之，復分據第436條之1第3項規定，準
    用同法第481條、第442條第1項之規定可明。
二、經查，本件係因建築物或其他工作物定期租賃關係所生之爭
    執涉訟，依民事訴訟法第427條第2項第1款規定，不問其標
    的金額或價額一律適用簡易程序。又查，原審係以本件訟爭
    之門牌號碼臺南市○○區○○里○○000號之80建物，於起訴年度
    之課稅現值，核定本件之訴訟標的價額為1,029,400元，並
    適用簡易程序審理及判決。而上訴人不服原審之第一審簡易
    判決，提起上訴後，原審復依上開訴訟標的價額，裁定命上
    訴人繳納第二審裁判費16,795元，並據上訴人如數繳納等情
    ，亦有原審裁判費審核單、臺南市政府財政稅務局106年全
    期房屋稅繳納證明書、原審命補繳上訴裁判費裁定及本院收
    據（見原審營調卷第4、39頁、營簡卷第163頁及簡上卷第47
    頁），在卷可稽。足認上訴人之上訴利益價額應為1,029,40
    0元，既未逾150萬元，自不得對本院之第二審判決，再提起
    上訴，已堪認定。是其再提起上訴，自非合法，應予駁回。
三、依民事訴訟法第436條之1第3項、第481條、第442條第1項、
　　第95條、第78條，裁定如主文。
中　　華　　民　　國　　110 　年　　3 　　月　　15　　日
                民事第一庭    審判長法　官　林雯娟
                                    法　官　伍逸康
                                    法　官　陳淑卿
以上正本係照原本作成。
本裁判不得抗告。
中　　華　　民　　國　　110 　年　　3 　　月　　15　　日
                                    書記官  謝璧卉